【裁判字號】    98,易,30
【裁判日期】    980219
【裁判案由】    竊盜
【裁判全文】
臺灣宜蘭地方法院刑事判決                98年度易字第30號
公  訴  人  臺灣宜蘭地方法院檢察署檢察官
被      告  甲○○
            乙○○
上列被告因竊盜案件，經檢察官提起公訴（97年度偵字第4433號
），本院判決如下：
    主  文
甲○○共同竊盜，累犯，處有期徒刑參月，如易科罰金，以新台
幣壹仟元折算壹日。扣案之鑰匙壹把沒收。
乙○○共同竊盜，處拘役伍拾日，如易科罰金，以新台幣壹仟元
折算壹日。扣案之鑰匙壹把沒收。
    犯 罪 事 實
一、甲○○、乙○○基於意圖為自己不法之所有之犯意聯絡，於
    民國97年10月7日凌晨3時許，由乙○○駕駛自用小客車，搭
    載甲○○，至宜蘭縣員山鄉○○路○段120號前，由甲○○以
    其所有之鑰匙1把，打開停放於該處丙○○所有車牌號碼GWT
    -166號機車鎖匙，發動機車，竊取該車之得手後，由甲○○
    騎乘至宜蘭縣礁溪鄉○○路558號對面空地藏放後。嗣經丙○○發現失竊而報案，為警調閱失竊現場監視錄影帶後循線
    查知上情，並於97年10月9日中午12時許，由甲○○帶同警
    員在宜蘭縣礁溪鄉○○路558號對面空地查獲丙○○失竊之
    贓車，並扣得上開鑰匙1把。
二、案經宜蘭縣政府警察局宜蘭分局報請台灣宜蘭地方法院檢察
    署檢察官偵查起訴。
    理  由
一、被告甲○○、乙○○於警訊及本院審理時均矢口否認上開犯
    行，被告甲○○辯稱：伊當日酒醉，誤以為所騎乘之上開機
    車為自己之機車，騎乘至宜蘭縣礁溪鄉○○路558號對面空
    地後，伊酒醉不支，在該處睡至天亮後搭乘計程車離去云云
    ；被告乙○○則辯稱：伊僅受託搭載被告甲○○去牽機車，
    不知被告甲○○所牽之機車非被告甲○○所有云云。惟查，
    被告甲○○、乙○○於97年10月7日凌晨3時許，由被告乙○○駕駛自用小客車，搭載被告甲○○，至宜蘭縣員山鄉○○
    路○段120號前，由被告甲○○以其所有之鑰匙1把打開丙○○所有車牌號碼GWT-166號機車後，被告乙○○開車，被告
    甲○○騎車同至宜蘭縣礁溪鄉龍潭村附近，被告乙○○始行
    離去，再由被告甲○○騎乘該車至宜蘭縣礁溪鄉○○路558
    號對面空地等情，業據被告甲○○、乙○○坦承不諱，且有
    被害人丙○○於警訊之證述可參，復有失竊現場監視錄影之
    翻拍照片12幀在卷可參，另有查獲照片2紙附卷可稽。被告2
    人雖以上開情詞置辯，然查，被告甲○○以電話聯絡被告乙○○前來搭載伊，駕車至上開機車之停放處，以鑰匙發動機
    車，並自該機車停放地點之宜蘭縣員山鄉○○路○段120號前
    騎乘至宜蘭縣礁溪鄉○○路558號對面空地，此一連串之動
    作，難認有何處於酒醉不知所為之情形。另被告甲○○於警
    訊時辯稱伊誤以為該處是伊住處云云，惟於被告甲○○住處
    為宜蘭縣員山鄉○○○路52巷36號，係屬巷道，而伊竊取上
    開機車之地點則為大馬路旁，此據被告甲○○於本院審理時
    供承不諱，由是可見被告甲○○所稱誤以為在住處騎走機車
    等語為不可採。又被告甲○○自稱伊所有機車為紅色，而被
    害人之車輛則為黑色，兩車顯無誤認之可能。是被告甲○○
    辯稱誤認該車為自己之機車，亦屬無稽。再核以被告甲○○
    於本院審理時供稱，伊當時酒醉，開車繞一繞到達該處，忽
    然想到伊隔天要工作，就停下來牽車云云。而被告乙○○則
    陳述：伊係在凌晨睡眠中接到被告甲○○電話叫伊載被告甲○○去牽車云云，被告2人供述顯不相符。被告乙○○既自
    承與被告甲○○並無深交，竟於凌晨時分，僅因被告甲○○
    電話中之請求，即搭載被告甲○○至上開處所牽車，事後並
    與被告甲○○同至宜蘭縣礁溪鄉龍潭村附近始行離去等情，
    與常情有悖。應認被告乙○○應知悉被告甲○○欲竊取機車
    乙事，而搭載被告甲○○前往，渠辯稱不知被告甲○○所騎
    乘機車非被告甲○○所有，難予採信。事證明確，被告2人
    之犯行應堪認定。
二、核被告2人所為，均係犯刑法第320條第1項之竊盜罪。被告2
    人就上開犯行有犯意之聯絡及行為之分擔，均為共同正犯。
    被告甲○○前經法院判處有期徒刑之罪確定，於95年6月16
    日執行完畢，有台灣高等法院被告前案紀錄表1份在卷足憑
    ，其於5年內再犯本件有期徒刑以上之罪，核屬累犯，依刑
    法第47條第1項之規定加重其刑。爰審酌被告2人年輕力壯、
    四肢健全，不思努力工作賺取所需，反以竊盜侵奪他人財產
    、其行為對被害人造成之損害，及其生活狀況、智識程度，
    及犯罪之態度等一切情狀，分別量處如主文所示之刑，並均
    諭知易科罰金之折算標準。扣案之鑰匙1把，為被告甲○○
    所有供被告2人為本件竊盜犯行所用，依刑法第38條第1項第
    2款之規定沒收。
據上論斷，應依刑事訴訟法第284條之1、第299條第1項前段，刑
法第28條、第320條第1項、第47條第1項、第41條第1項前段、第
38 條第1項第2款，判決如主文。
本案經檢察官張立言到庭執行職務
中    華    民    國    98    年    2     月    19    日
                  刑事第二庭  法  官  謝佩玲
以上正本證明與原本無異。
如不服本判決應於收受送達後十日內向本院提出上訴書狀，並應
敘述具體理由；其未敘述上述理由者，應於上訴期間屆滿後二十
日內向本院補提理由書(均須按他造當事人之人數附繕本)「切勿
逕送上級法院」。
                              書記官  李玉雲
中    華    民    國    98    年    2     月    19    日
附錄本案論罪科刑法條全文：
中華民國刑法第320條第1項
（普通竊盜罪、竊佔罪）
意圖為自己或第三人不法之所有，而竊取他人之動產者，為竊盜
罪，處 5 年以下有期徒刑、拘役或 5 百元以下罰金。


司法院資訊處製作；財團法人民間司法改革基金會備份。
